【裁判字號】    95,訴,2477
【裁判日期】    951229
【裁判案由】    違反槍砲彈藥刀械管制條例
【裁判全文】
臺灣桃園地方法院刑事判決              95年度訴字第2477號
公  訴  人  臺灣桃園地方法院檢察署檢察官
被      告  乙○○
指定辯護人  本院公設辯護人甲○○
上列被告因違反槍砲彈藥刀械管制條例案件，經檢察官提起公訴
（95年度偵字第20635 號），本院判決如下：
    主  文
乙○○未經許可，持有可發射子彈具有殺傷力之改造手槍，處有
期徒刑參年陸月，併科罰金新臺幣伍萬元，罰金如易服勞役，以
新臺幣壹仟元折算壹日。扣案之可發射子彈具有殺傷力之改造手
槍壹枝（含彈匣壹個，槍枝管制編號：0000000000號）、具有殺
傷力之子彈肆顆，均沒收。
    事  實
一、乙○○明知可發射子彈具有殺傷力之改造手槍及具有殺傷力
    之子彈，均屬槍砲彈藥刀械管制條例管制之物，非經主管機
    關許可，不得無故持有，竟於民國89年初某日，在桃園縣楊
    梅鎮某處，自丙○○（89年3 月7 日歿）處同時收受可發射
    子彈具殺傷力之改造手槍1 枝（含彈匣1 個，槍枝管制編號
    ：0000000000號）、可擊發而具有殺傷力之土造子彈6 顆（
    具直徑約8.89mm金屬彈頭），併同藏放在其位在桃園縣楊梅
    鎮秀才里12鄰秀才窩45之1 號住處外之有蓋水桶中，直至95
    年9 月間，因故與人發生衝突，始隨身攜帶以防身，而於上
    開期間，未經許可持有上開槍、彈。嗣於95年9 月14日凌晨
    1 時20分許，乙○○駕駛車牌號碼6538—PK號自用小客車，
    搭載不知情之友人陳馨光、鍾隆忠、楊少震、莊英傑，行經
    桃園縣八德市○○路○ 段與力行街口，為警攔檢查獲，並當
    場扣得上開具殺傷力之槍枝1 枝（含彈匣1 個）、土造子彈
    6 顆（其中2 顆於鑑驗時已經試射擊發）。
二、案經桃園縣政府警察局八德分局報告臺灣桃園地方法院檢察
    署檢察官偵查起訴。
    理  由
一、被告乙○○對上開犯罪事實，迭於警詢、檢察官訊問及本院
    審理時，坦承不諱（見偵查卷第11、12、52、53、59頁；本
    院卷第19、35頁），核與證人陳馨光、莊英傑、楊少震於警
    詢、檢察官訊問時所證（見偵查卷第16至18、25至27、30至
    32、58、59頁）及證人鍾隆忠於警詢時所證（見偵查卷第21
    至23頁），其等被查獲之情節，悉相吻合，並有扣案之改造
    手槍1 枝、子彈6 顆可供佐證，而各該扣案物經送請鑑定結
    果，送鑑手槍1 枝（含彈匣1 個，槍枝管制編號：00000000
    00號），認係由仿SIG SAUER 廠P220型半自動手槍製造之槍
    枝，換裝土造金屬槍管及土造金屬槍機而成之改造手槍，機
    械性能良好，可擊發適用子彈，認具殺傷力；送鑑子彈6 顆
    ，認均係土造子彈（具直徑約8.89mm之金屬彈頭），經採樣
    2 顆試射，均可擊發，認均具殺傷力，有內政部警政署刑事
    警察局95年10月12日刑鑑字第0950141386號槍彈鑑定書1 份
    在卷可稽（見偵查卷第64至66頁），足認被告之自白與事實
    相符。本案事證明確，應依法論科。
二、按行為後法律有變更者，應依刑法第2 條第1 項予以比較適
    用，係指被告之行為完成或終止後，不論變更修正前之刑罰
    法律，或修正後至法院裁判時之法律，均構成犯罪而應科以
    刑罰者而言，倘繼續犯之部分行為，已在新法公布施行並生
    效之後，即非屬於行為後法律有變更，自無刑法第2 條第1
    項之適用，應逕行依裁判時之新法處罰（最高法院90年度臺
    上字第6237號判決要旨參照）。據此，核被告所為，係犯槍
    砲彈藥刀械管制條例第8 條第4 項之未經許可持有可發射子
    彈具有殺傷力之改造手槍罪、同條例第12條第4 項之未經許
    可持有具殺傷力之子彈罪。其自丙○○處，同時收受上開具
    殺傷力之槍枝及子彈並持有之，係1 行為觸犯數罪名，為想
    像競合犯，應依刑法第55條規定，從較重之未經許可持有可
    發射子彈具有殺傷力之改造手槍罪處斷。爰審酌被告非法持
    有槍、彈，對於社會治安之潛在危害非輕，惟並未以之從事
    犯罪行為，且自始坦承犯行，態度尚稱良好，暨其犯罪之動
    機、目的、智識程度、生活狀況、持有槍、彈之時間等一切
    情狀，本院認公訴人求處有期徒刑6 年，略有過重，公設辯
    護人求處有期徒刑3 年2 月，則為過輕，茲量處如主文所示
    之刑，並就罰金刑部分，諭知易服勞役之折算標準。扣案之
    可發射子彈具有殺傷力之改造手槍1 枝（含彈匣1 個，槍枝
    管制編號：0000000000號）及鑑定後尚存之具有殺傷力之子
    彈4 顆，均屬違禁物，不問屬於被告與否，均應依刑法第38
    條第1 項第1 款規定宣告沒收。至2 顆於鑑驗時經試射擊發
    之子彈，已失其違禁物性質，則均不予宣告沒收，併此敘明
    。
據上論斷，應依刑事訴訟法第299 條第1 項前段，槍砲彈藥刀械
管制條例第8 條第4 項、第12條第4 項，刑法第11條前段、第55
條、第42條第3 項、第38條第1 項第1 款，判決如主文。
本案經檢察官何治蕙到庭執行職務。
中    華    民    國    95    年    12    月    29    日
                  刑事第十庭審判長法  官  江德民
                                  法  官  林家賢
                                  法  官  許炎灶
以上正本證明與原本無異。
如不服本判決，應於判決送達後10日內向本院提出上訴狀（應附
繕本），上訴於臺灣高等法院。
                                  書記官  劉璟佳
中    華    民    國    96    年    1     月    5     日
附錄本案論罪科刑法條：槍砲彈藥刀械管制條例第8 條第4 項、
第12條第4 項
槍砲彈藥刀械管制條例第8條
未經許可，持有、寄藏或意圖販賣而陳列第 1 項所列槍枝者，處
 3 年以上10年以下有期徒刑，併科新臺幣700 萬元以下罰金。
槍砲彈藥刀械管制條例第12條
未經許可，持有、寄藏或意圖販賣而陳列子彈者，處 5 年以下有
期徒刑，併科新台幣 300 萬元以下罰金。


司法院資訊處製作；財團法人民間司法改革基金會備份。
